【裁判字號】    90,訴,4061
【裁判日期】    900928
【裁判案由】    返還借款
【裁判全文】
臺灣臺北地方法院民事判決  九十年度訴字第四○六一號
    原      告  台灣土地銀行
    法定代理人  乙○○
    訴訟代理人  丙○○
                己○○
                戊○○○
    被      告  甲○○
    訴訟代理人  丁○○
右當事人間請求返還借款事件，本院判決如左：
    主    文
被告應給付原告新台幣參佰萬貳仟參佰肆拾參元及如附表（一）所示之利息、違約金
。
訴訟費用由被告負擔。
本判決第一項於原告以新台幣壹佰萬零柒佰捌拾壹元或中央政府重大交通建設公債甲
類第十期債票（八十六年度）供擔保後，得假執行。
    事    實
甲、原告方面：
壹、聲明：除假執行擔保金額外，如主文所示。
貳、陳述：
一、被告之亡父林文邦於民國八十五年十一月十六日向原告借用新台幣（下同）貳佰
    萬元，其借款日期、金額、到期日、利息及違約金之約定均詳如附表（二）所示
    ，經林文邦（已故）立有之借據暨授信約定書一紙交與原告收執。詎本借款繳息
    至八十八年六月十五日止，即未依約繳納，迭經催討均未置理，依約定書之約定
    ，借款視為全部到期。
二、另被告之亡父林文邦又於八十五年十一月十八日與原告簽訂金融卡融資契約，雙
    方約定於壹佰萬元之融資額度內，由林文邦（已故）自其於原告復興分行開立之
    活期儲蓄存款第四一九七－九號帳戶內陸續辦理融資，並同意以原告電腦融之紀
    錄，作為其融資本金之認定。本融資期限三年，自八十五年十一月十八日至八十
    八年十一月十八日止。利息按年息百分之九計算，若遇原告基本放款利率調整時
    ，隨同調整利率。借款人於每月二十一日繳交上月二十一日至當月二十日之應付
    利息，逕由上述帳戶內扣繳，倘無存款或存款不足抵償應付利息時，原告得於該
    融資額度及期限內，逕行辦理融資抵繳。如未依約清償本息時，本金自到期日起
    ，利息自繳息日起，逾期在六個月以內者，按本放款利率百分之十，逾期超過六
    個月者，按上開利率百分之二十加計違約金。本融資自八十八年三月二十一日即
    超出額度，迭經催討均未置理，依契約之約定，借款人應立即清償全部融資本息
    。
三、查林文邦於八十七年十一月十一日死亡，而被告甲○○為林文邦之法定繼承人，
    又因林文邦向原告申請二項借款所提供設定之不動產已為被告繼承，依民法第一
    千一百五十三條規定，則被告對繼承人之債務應負連帶責任。
參、證據：提出借據暨授信約定書、金融卡融資契約、八十八年三月份存摺類存款分
          戶明細表、被繼承人林文邦之戶籍謄本、土地及建物登記謄本為證。
乙、被告方面：
    陳述略稱：目前我們沒有能力清償，對原告請求的金額沒有意見。
    理    由
一、本件原告主張之事實，已據其提出借據暨授信約定書、金融卡融資契約、八十八
    年三月份存摺類存款分戶明細表、被繼承人林文邦之戶籍謄本、土地及建物登記
    謄本為證，經核相符，且被告亦對原告請求之金額不爭執，應認原告之主張為真
    實，雖被告稱目前沒有能力清償等語，然此亦無法免除其清償之責，併此敘明。
二、原告依消費借貸及繼承之關係請求被告給付如主文第一項所示之借款、利息及違
    約金為有理由，應予准許。
丙、假執行之宣告：
    原告陳明願供擔保，請求宣告假執行，核無不合，茲酌定相當之擔保金額，予以
    准許。
丁、結論：
    本件原告之訴為有理由，依民事訴訟法第七十八條、第三百九十條第二項，判決
    如主文。
中      華      民      國    九十      年      九      月    二十八    日
                                            民事第一庭法  官  黃雯惠
右為正本係照原本作成
如對本判決上訴，須於判決送達後廿日內向本院提出上訴狀
中      華      民      國    九十      年      九      月              日
~B法院書記官  魏淑娟


司法院資訊處製作；財團法人民間司法改革基金會備份。
